【裁判字號】    97,交易,410
【裁判日期】    971128
【裁判案由】    過失致死
【裁判全文】
臺灣板橋地方法院刑事判決             97年度交易字第410號
公  訴  人  臺灣板橋地方法院檢察署檢察官
被      告  甲○○
上列被告因過失致死案件，經檢察官提起公訴（九十七年度調偵
字第五七號），判決如下：
    主      文
甲○○因過失致人於死，處有期徒刑陸月，如易科罰金，以新台
幣壹仟元折算壹日。緩刑貳年。
    事      實
一、甲○○於民國九十六年十一月三日十四時五十分許，駕駛車
    號三三七五－ＥＶ號自用小客車，沿臺北縣鶯歌鎮○○○路
    由北往南方向行駛，行經臺北縣鶯歌鎮○○○路與阿南巷口
    時，擬自外側車道迴轉至對向車道時，本應注意汽車在同向
    二車道以上之道路變換車道時，應讓直行車先行，並注意安
    全距離，且汽車迴車前，亦應暫停並顯示左轉燈光或手勢，
    看清無來往車輛，並注意行人通過，始得迴轉，而依當時天
    候晴，日間自然光線，柏油路面乾燥、無缺陷、無障礙物，
    視距良好，並無不能注意之情事，竟疏未注意，貿然自外側
    車道直接迴轉至對向車道，適有同向內側車道之莊慶堂騎乘
    車號Ｍ九Ｅ－０六八號重型機車，忽見甲○○駕駛上開車輛
    駛出，因煞車不及而發生撞擊，致莊慶堂受有頭部、胸部鈍
    性傷等傷害，莊慶堂雖經送往財團法人恩主公醫院（下稱恩
    主公醫院）急救，仍於同日十五時三十八分許，在到院前神
    經性休克不治死亡。甲○○於駕車與莊慶堂發生撞擊後，停
    留在現場，向前來處理之臺北縣政府警察局三峽分局鶯歌分
    駐所警員坦承肇事，並願接受裁判。
二、案經被害人莊慶堂之妻乙○○訴由臺北縣政府警察局三峽分
    局報告臺灣板橋地方法院檢察署檢察官暨臺灣板橋地方法院
    檢察署檢察官相驗後自動檢舉偵查起訴。
    理  由
一、訊據被告甲○○對於上揭時、地駕駛自用小客車，肇事致被
    害人莊慶堂死亡之事實，迭於警詢時及偵審中均坦承不諱，
    核與告訴人乙○○於警詢、偵查中指訴情節相符，並有臺北
    縣政府警察局三峽分局道路交通事故現場圖、道路交通事故
    調查報告表(一)(二)、恩主公醫院九十六年十一月三日乙種診斷
    證明書、急診報告各一紙及現場照片五十三幀在卷可稽。而
    被害人因本件車禍死亡，亦經臺灣板橋地方法院檢察署檢察
    官督同檢驗員相驗屬實，製有臺灣板橋地方法院檢察署相驗
    屍體證明書、法醫驗斷書一紙及相驗照片十七幀附卷可按。
二、按汽車在同向二車道以上之道路變換車道時，應讓直行車先
    行，並注意安全距離，次按汽車迴車前，應暫停並顯示左轉
    燈光或手勢，看清無來往車輛，並注意行人通過，始得迴轉
    。道路交通安全規則第九十八條第一項第六款、第一百零六
    條第五款、分別定有明文。被告駕駛汽車，自應注意上開規
    定，且依肇事當時之狀況，並非不能注意，竟疏於注意，由
    外側車道向左迴車時，疏未注意看清左側直行來車動態並讓
    其先行，肇事致人死亡，被告對本件車禍之發生顯有過失。
    又被告就本件車禍之發生確有過失乙節，經送臺灣省臺北縣
    區車輛行車事故鑑定委員會鑑定肇事責任，亦同此認定，有
    臺灣省臺北縣區車輛行車事故鑑定委員會九十七年一月二十
    五日北縣鑑字第九六一六二九號函暨鑑定意見書、九十七年
    五月二十六日覆議字第０九七六二０一八八八號函在卷可參
    。而被害人因本件車禍致頭部、胸部鈍性傷、神經性休克而
    死亡，已如前述，被告之過失行為與被害人死亡間，具有相
    當因果關係。事證明確，被告過失致死犯行，洵堪認定。
三、核被告所為，係犯刑法第二百七十六條第一項之過失致死罪
    。此外，又本件車禍發生後，由臺北縣政府警察局三峽分局
    鶯歌分駐所勤指中心轉來資料，於承辦警員到場處理時，被
    告在場當場承認為肇事人，於有偵查權限之警員發覺前自首
    而受裁判，有臺北縣政府警察局三峽分局道路交通事故肇事
    人自首情形紀錄表附卷可憑，依刑法第六十二條前段之規定
    減輕其刑。爰審酌被告之過失程度、所生之危害，及被告肇
    事後坦承犯行，態度尚稱良好，且與被害人家屬達成和解，
    賠償損害等一切情狀，量處如主文所示之刑，並諭知易科罰
    金之折算標準，以資懲儆。
四、末查，被告前未曾受有期徒刑以上刑之宣告，其因一時疏忽
    犯過失致人於死罪，惟事後坦承犯行，深具悔意，並已賠償
    被害人家屬新臺幣六百零二萬二千一百九十元，有本院九十
    七年十一月七日調解筆錄影本附卷可稽，其經此偵查審判及
    刑之宣告後，應知警惕而無再犯之虞，原宣告刑以暫不執行
    為適當，予以宣告緩刑二年，用啟自新。
據上論斷，應依刑事訴訟法第二百八十四條之一、第二百九十九
條第一項前段，刑法第二百七十六條第一項、第六十二條前段、
第四十一條第一項前段、刑法第七十四條第一款，刑法施行法第
一條之一，判決如主文。
本案經檢察官林俊峰到庭執行職務。
中    華    民    國    97    年    11    月    28    日
                  交通法庭  法  官  潘翠雪
上列正本證明與原本無異。
如不服本判決，應於判決送達後10日內敘明上訴理由，向本院提
出上訴狀 (應附繕本) ，上訴於臺灣高等法院。其未敘述上訴理
由者，應於上訴期間屆滿後20日內向本院補提理由書「切勿逕送
上級法院」。
                            書記官  江文彬
中    華    民    國    97    年    11    月    28    日
附錄本案論罪科刑法條全文：
中華民國刑法第276 條（過失致死罪）
因過失致人於死者，處2 年以下有期徒刑、拘役或2 千元以下罰
金。
從事業務之人，因業務上之過失犯前項之罪者，處 5 年以下有期
徒刑或拘役，得併科 3 千元以下罰金。


司法院資訊處製作；財團法人民間司法改革基金會備份。
